臺灣雲林地方法院民事小額判決
110年度虎小字第54號
原      告  陳滰玹  

被      告  趙姿閔  


上列當事人間因被告詐欺等案件，原告提起刑事附帶民事訴訟請
求損害賠償，經本院刑事庭以108年度附民字第383號裁定移送前
來，本院於中華民國110年7月23日言詞辯論終結，判決如下：
    主      文
被告應給付原告新臺幣參萬陸仟元，及自民國一百零八年十月二
十五日起至清償日止，按週年利率百分之五計算之利息。
訴訟費用由被告負擔。
本判決得假執行。
    事實及理由
一、被告於民國106年10月某日，加入以真實姓名年籍不詳、微
    信暱稱為「加藤鷹」之訴外人（下稱「加藤鷹」）為首之具
    有持續性、牟利性、結構性犯罪組織之詐欺集團，受訴外人
    「加藤鷹」指揮擔任持人頭帳戶金融卡提領贓款之車手，與
    訴外人藍彥麟、察志杰、「加藤鷹」及該集團內其他成員共
    同意圖為自己不法之所有，基於三人以上詐欺取財之犯意聯
    絡，先由該集團內真實姓名年籍不詳之成員於107年10月9日
    ，假冒網路旋轉平台客服人員，致電原告，以網路購物扣款
    誤植為由，致原告陷於錯誤，以網路銀行匯款方式將新臺幣
    （下同）36,000元款項轉至訴外人李宥榛提供與上開詐欺集
    團之華南銀行帳號000000000000號帳戶內，再由訴外人藍彥
    麟駕車搭載訴外人察志杰及被告，持上揭帳戶提款卡至ATM
    提款機將上揭詐欺所得款項提出，將提領贓款交付與上開詐
    欺集團成員，並收受提領款項百分之2做為報酬，爰依共同
    侵權行為之法律關係提起本件訴訟。並聲明：被告應給付原
    告36,000元，及自訴狀繕本送達翌日起至清償日止，按年利
    率百分之5計算之利息；訴訟費用由被告負擔；請准供擔保
    宣告假執行。
二、被告則以：其現在人在監所執行，113年出獄，出獄之後才
    有辦法賠償等語。並聲明：請求駁回原告之訴；訴訟費用由
    原告負擔。
三、本院之判斷：
　㈠原告主張其受被告擔任車手之詐欺集團詐欺，因而將36,000
    元匯出，遭被告及其餘詐欺集團成員領取而受有損害等情，
    有本院108年度訴字第699號刑事判決在卷可稽，並經本院依
    職權調閱上開卷宗查核無訛，被告均未予爭執；而被告因此
    涉犯詐欺等罪，亦經上開刑事判決有罪確定，堪認原告之主
    張為真實。
　㈡因故意或過失，不法侵害他人之權利者，負損害賠償責任；
    數人共同不法侵害他人之權利者，連帶負損害賠償責任。不
    能知其中孰為加害人者亦同。造意人及幫助人，視為共同行
    為人，民法第184條第1項前段、第185條分別定有明文。又
    連帶債務之債權人，得對於債務人中之一人或數人或其全體
    ，同時或先後請求全部或一部之給付，民法第273條第1項前
    段亦規定甚明。經查，本件原告遭詐欺之方式，係經由多人
    分工進行詐欺之集團犯罪行為，被告參與詐欺集團，從中參
    與分工，進而獲取報酬，顯然與該詐欺集團成員有於共同侵
    害原告之目的範圍內，各自分擔實行詐欺行為之一部，互相
    利用他人之行為，以達該詐欺集團向原告詐欺取得款項之目
    的，自應與該詐欺集團成員負共同侵權行為之連帶損害賠償
    責任，原告得對被告及該詐欺集團成員中之一人或數人或全
    體，同時或先後請求給付全部或一部之損害賠償，不因被告
    實際分得報酬多寡而受影響。是以，被告既為詐欺集團成員
    ，致原告因受詐欺而產生36,000元之損害，對於原告權益之
    受侵害，與詐欺集團其他成員均具共同原因，依前開說明，
    即應就原告所受損害負賠償責任。至被告固以前詞置辯，惟
    僅涉及其履行及清償能力之問題，不影響被告本件應負之清
    償責任及給付義務，其抗辯並不足採。
四、從而，原告依侵權行為之法律關係，請求被告給付36,000元
    ，及自起訴狀繕本送達翌日即108年10月25日起至清償日止
    ，按週年利率百分之5計算之利息，為有理由，應予准許。
五、本件係依小額程序所為被告敗訴之判決，依民事訴訟法第43
    6條之20規定，應職權宣告假執行；原告聲明請准供擔保宣
    告假執行，核無必要，併此敘明。
六、本件係刑事附帶民事訴訟，而由本院刑事庭移送民事庭者，
    依法不須徵收裁判，且至本件言詞辯論終結時，亦未增生其
    他訴訟費用，故無從確定訴訟費用之數額。本院依民事訴訟
    法第78條規定，諭知訴訟費用之負擔，以備將來如有訴訟費
    用發生時，得以確定其數額。
中　　華　　民　　國　　110 　年　　7 　　月　　30　　日
                  虎尾簡易庭  法  官　黃麗文
以上正本證明與原本無異。
如不服本判決，應於送達後20日內，以判決違背法令為理由，向
本院虎尾簡易庭提出上訴狀並表明上訴理由（上訴理由應記載原
判決所違背之法令及其具體內容、依訴訟資料可認為原判決有違
背法令之具體事實）。如於本判決宣示後送達前提起上訴者，應
於判決送達後20日內補提上訴理由書（須附繕本）。如委任律師
提起上訴者，應一併繳納上訴審裁判費。
中　　華　　民　　國　　110 　年　　7 　　月　　30　　日
                              書記官  曾鈺仁